【裁判字號】    95,抗,577
【裁判日期】    951017
【裁判案由】    公示送達
【裁判全文】
臺灣臺北地方法院民事裁定               95年度抗字第577號
抗  告  人  美孚建設股份有限公司
法定代理人  乙○○
相  對  人  甲○○
上列當事人間請求公示送達事件，抗告人對於中華民國95年8月
14日本院所為95年度聲字第1934號裁定提起抗告，本院裁定如下
：
    主  文
抗告駁回。
抗告費用新臺幣壹仟元由抗告人負擔。
    理  由
一、抗告意旨略以：抗告人辦理臺北市○○區○○段6小段54 地
    號土地（面積15平方公尺、權利範圍18分之1）及臺北市○
    ○區○○段6小段53地號等16筆土地之都市更新事業計劃及
    權利變更計劃範圍。因上述土地未達最小分配面積單元，依
    更新案權利變換計畫，權利變換分配後，未達最小面積者，
    由實施者即聲請人依都市更新條例第31條給予現金補償。然
    因上述土地之所有權人林縈姬已去世，依法應由其繼承人即
    相對人甲○○繼承其權利義務。為辦理發放現金補償，抗告
    人業已於民國（下同）95年4月4日以郵局存證信函通知相對
    人，請相對人於收到存證信函後，攜帶個人國民身分證、印
    章及該存證信函至抗告人公司辦理補償現金領取事宜，惟遭
    郵局以招領逾期退回，然抗告人既已按相對人戶籍謄本與土
    地登記簿上記載之地址寄送，足見抗告人已盡相當之義務仍
    無法查知相對人之實際住址，即非因抗告人之過失不知道相
    對人之居所，原裁定以存證信函招領逾期被退回，不符公示
    送達之要件，駁回抗告人公示送達之聲請，造成抗告人前開
    發放現金補償作業停滯不前，自非適當，爰請求(1)原裁定廢
    棄(2)准予裁定對相對人為國內、外公示送達。
二、按民法第97條規定：表意人非因自己之過失，不知相對人之
    姓名、居所者，得依民事訴訟法公示送達之規定，以公示送
    達為意思表示之通知。而前開所謂「不知相對人居所」係指
    相對人遷移，致表意人不知其居所者而言。經查抗告人對相
    對人寄發之存證信函上載明「招領逾期」退回，即上開存證
    信函相對人未於通知招領之期間領取，而非「相對人居所不
    明」無法送達，即顯非「相對人居所不明」。參考上開說明
    ，抗告人以上開存證信函送達地址為相對人戶籍地，符合民
    法「相對人居所不明」之公示送達要件，並據以指摘原裁定
    違法，求予廢棄改判，非有理由，應予駁回。
三、據上論結，本件抗告為無理由，依民事訴訟法第495條之1第
    1項、第449條第1項、第95條、第78條裁定如主文。
中    華    民    國    95    年    10    月    17    日
                  民事第四庭  審判長法  官  林麗玲
                                    法  官  林玲玉
                                    法  官  洪遠亮
以上正本係照原本作成。
本裁定不得抗告。
中    華    民    國    95    年    10    月    17    日
                                    書記官  陳莉庭


司法院資訊處製作；財團法人民間司法改革基金會備份。
